臺灣臺北地方法院刑事判決　　　　　　96年度交簡上字第140號
上　訴　人　臺灣臺北地方法院檢察署檢察官
被　　　告　甲○○
上列上訴人因公共危險案件，不服本院96年度北交簡字第1496號
中華民國96年7月3日第一審簡易判決提起上訴（聲請案號：臺灣
臺北地方法院檢察署96年度偵字第8355號），本院管轄之第二審
合議庭，判決如下：
    主  文
原判決撤銷。
甲○○服用酒類，不能安全駕駛動力交通工具而駕駛，處罰金新
臺幣肆萬捌仟元，如易服勞役，以新臺幣壹仟元折算壹日，減為
罰金新臺幣貳萬肆仟元，如易服勞役，以新臺幣壹仟元折算壹日
。
    事  實
一、甲○○於民國96年4月10日凌晨1時許，在臺北市○○○路附
    近飲酒後，已達不能安全駕駛動力交通工具之程度，竟仍駕
    駛車牌號碼7C—3532號自用小客車上路，嗣於同日2 時56分
    許，行經臺北市○○區○○路2段140巷底為警攔檢，經測得
    其吐氣所含酒精濃度高達每公升0.62毫克，始查悉上情。
二、案經臺北市政府警察局萬華分局報告臺灣臺北地方法院檢察
    署檢察官聲請簡易判決處刑。
    理  由
一、前開事實，業經被告甲○○於警詢及本院審理時坦承不諱，
    且有酒精濃度測試表、刑法第185條之3案件測試觀察紀錄表
    、確認單、台北市政府警察局舉發違反道路交通管理事件通
    知單等在卷可稽，顯見被告前開自白與事實相符。本件事證
    明確，被告之犯行堪以認定。
二、核被告所為，係犯刑法第185條之3服用酒類不能安全駕駛動
    力交通工具而駕駛罪。原審參酌被告素行狀況、犯罪原因、
    家境、教育程度、工作狀況、犯罪後態度、其行為對交通安
    全所造成不利影響，且被告經測得之呼氣酒精濃度高達每公
    升0．62毫克仍然駕車等一切情狀，依刑事訴訟法第449 條
    第1項前段、第3項、第454條第2項，刑法第185條之3、第42
    條第3項前段，刑法施行法第1條之1第1項、第2項但書規定
    ，逕以簡易判決處刑，處被告罰金新台幣4萬8千元，如易服
    勞役，以新台幣1千元折算1日，經核其認事用法，尚無違誤
    ，量刑亦屬妥適，惟檢察官上訴意旨略以：中華民國九十六
    年罪犯減刑條例業於96年7月4日修正公布，於同月16日起施
    行，被告前開犯行之犯罪時間係於96年4月24日前，合於減
    刑要件，原審未及審酌，適用法律自非正確，為被告利益聲
    明上訴，請求撤銷原判決等語，非無可採，原判決既有前揭
    可議之處，即屬無可維持，仍應由本院予以撤銷改判。
三、爰審酌被告明知駕駛人服用酒類後不能安全駕駛動力交通工
    具者，不得駕車，卻於飲酒後已達不能安全駕駛之程度，仍
    決意駕車上路，已影響社會大眾生命、身體安全，惟念及被
    告尚能坦承犯行，態度良好，所幸未肇致交通事故，所生危
    害尚屬非鉅等一切情狀，量處如主文所示之刑，並諭知易科
    罰金之折算標準。又被告前開犯行之犯罪時間係於96年4 月
    24日前，且無中華民國九十六年罪犯減刑條例所定不得減刑
    之情形，爰依同條例第2條第1項第3款規定減其宣告刑2 分
    之1，並諭知易服勞役之折算標準，以資懲儆。
據上論斷，應依刑事訴訟法第455 條之1 第1 項、第3 項、第
369條第1項前段、第364條、第299條第1項前段，刑法第185 條
之3、第42條第3項前段，刑法施行法第1條之1，中華民國九十六
年罪犯減刑條例第2條第1項第3款，判決如主文。
本案經檢察官林禎瑩到庭執行職務。
中　　華　　民　　國　　96　　年　　10　　月　　4 　　日
                  刑事第十五庭審判長  法  官 廖紋妤
                                      法  官 吳麗英
                                      法  官 楊台清
上正本證明與原本無異。
不得上訴。
                                      書記官 陳麗津
中　　華　　民　　國　　96　　年　　10　　月　　4 　　日
附錄本案論罪科刑法條：
中華民國刑法第185條之3
（重大違背義務致交通危險罪）
服用毒品、麻醉藥品、酒類或其他相類之物，不能安全駕駛動力
交通工具而駕駛者，處1年以下有期徒刑、拘役或3萬元以下罰金
